# 采购短缺量赔偿款会计处理

提问人：cxl1102 时间：2020-03-12 08:05:26
陈版及各位亲好！
请教甲乙公司签订采购合同，约定乙公司每月有义务全部接受甲方的原材料，如乙方遇大修等情况不能接受，需提前 7 天通知甲方，否则发生不能接受时，对不能接受的部分造成甲方损失的应予以赔偿。刚好有个月份因为市场的原因，乙公司临时决定停产，造成不能接收甲方的原材料造成了损失，支付给甲方 100 万的赔偿款，请问乙方对赔偿款如何做会计处理。谢谢！

回答人：chenyiwei
对乙方而言，该部分赔偿款不符合资产的定义和确认条件，只能全部费用化，一般计入营业外支出。事实上，在停产实际发生时就需要对照采购合同中的违约责任条款合理估计需赔偿的金额，确认预计负债；到赔偿协议最终签订时转为其他应付款。